【裁判字號】    99,消債清,120
【裁判日期】    991103
【裁判案由】    清算事件
【裁判全文】
臺灣板橋地方法院民事裁定           99年度消債清字第120號
聲  請  人  甲○○
代  理  人  陳香如律師
上列當事人聲請消費者債務清理清算事件，本院裁定如下：
    主  文
聲請人甲○○自中華民國九十九年十一月四日下午四時起開始清
算程序。
命司法事務官行本件清算程序。
    理  由
一、按法院開始清算程序之裁定，應載明其年、月、日、時，並
    即時發生效力；法院裁定開始更生或清算程序後，得命司法
    事務官進行更生或清算程序。消費者債務清理條例第83條第
    1 項、第16條第1 項前段分別定有明文。
二、本件聲請意旨略以：聲請人積欠銀行債務總金額達2,520,99
    5 元，於消費者債務清理條例施行前，曾依照中華民國銀行
    公會會員辦理消費金融案件無擔保債務協商機制，與最大債
    權銀行安泰銀行協商成立。惟債務人實無力負擔協商之清償
    條件，即中年失業後僅靠幫傭、打工以維持基本生活，且失
    業後逾二年即民國98年又與前夫離異並獨自扶養幼女卓子瑋
    ，俟99年發現女兒罹患聽障，需配戴助聽器，乃將僅存股票
    及家當變賣以支應。現幫傭打工收入每月不足二萬元，並以
    女兒之身障補助每月三千元（本院卷第18至22頁；卓子瑋郵
    政存簿儲金簿）及曾領用二、三次臺北市政府生活救濟金（
    本院卷第24頁：聲請人郵政存簿儲金簿）勉強維生，爰依消
    費者債務清理條例向鈞院聲請清算等語。
三、經查：聲請人主張其負債情形、失業無收入之經濟狀況、以
    及離婚並養育罹有聽覺障礙之8歲幼女等情，業據其提出財
    團法人金融聯合徵信中心個人綜合信用報告、債權人清冊、
    馬偕紀念醫院台北院區診斷證明書、聲請人96年至98年度財
    政部臺灣省北區國稅局綜合所得稅納稅證明書、各類所得資
    料清單暨全國財產稅總歸戶財產查詢清單、勞工保險被保險
    人投保資料表明細及戶籍謄本為證。另依聲請人之最大債權
    金融機構安泰銀行向本院陳報之協商協議書及陳報狀之內容
    （本院卷第37至41頁），聲請人係於95年5月與最大債權銀
    行安泰銀行達成債務協商，其協商清償條件為分120期、年
    利率0%、按月清償21,376元，聲請人俟於繳納3期後毀諾。
    而參酌聲請人提出其勞工保險被保險人投保資料表之記載（
    本院卷第16頁），其於95年協商當時之投保薪資每月皆未達
    協商清償條件之金額，顯有不能清償債務之情形；復依聲請
    人所提出之個人96年至98年國稅局所得資料清單，其期間亦
    無任何所得收入，則依聲請人所自陳其打工所得每月為
    11,700元，縱加計其女兒之聽障補助津貼每月3,000元，每
    月所得處分之金額僅有14,700元，顯不足以支應聲請人每月
    最低生活費用及扶養女兒之費用（依行政院主計處公佈之99
    年度臺北縣每人每月最低生活費以10,792元計算），應認聲
    請人確有不能清償債務之情事。此外，本件復查無聲請人有
    消費者債務清理條例第6條第3項、第8條或第82條第2項所定
    駁回清算聲請之事由存在，則債務人聲請清算，應屬有據，
    爰裁定如主文。
中    華    民    國    99    年    11    月    3     日
                  民事第三庭  法  官    劉以全
上為正本係照原本作成。
本裁定不得抗告。
本裁定已於99年11月4 日下午4 時公告。
中    華    民    國    99    年    11    月    4     日
                              書記官    余富琦

司法院資訊處製作；財團法人民間司法改革基金會備份。
